【裁判字號】    89,婚,24
【裁判日期】    890313
【裁判案由】    離婚
【裁判全文】
臺灣臺中地方法院民事判決      八十九年婚字第二十四號
    原      告  乙○○
    被      告  甲○○
右當事人間離婚事件，本院判決如左：
    主      文
准原告與被告離婚。
訴訟費用由被告負擔。
    事      實
甲、原告方面：
  一、聲明：求為判決如主文所示。
  二、陳述：兩造於民國七十三年十月二十八日結婚，起初尚稱和睦，但最近數年來
      ，被告性情突變，在外賭博，不拿錢回家，不但置家庭於不顧，動輒拳打腳踢
      ，毆打原告成傷，繼之不分時地，潑口謾罵，致原告唯一人性尊嚴掃地，原告
      一再容忍，其目的是期待被告能改善，免使家庭破裂，影響子女人格良好成長
      ，惟已成泡影，被告並不作如斯想，不知反省，暴力之行為更較以往為甚，乖
      張之氣較前更盛千百倍，最近一次暴力行為是八十八年十二月十九日在台中縣
      烏日鄉學田村學田六二二號，被告先以腳踢原告左側大腿成傷，繼之則欲置原
      告於死地，竟以雙手掐緊原告之頸部成傷，原告因疼痛難忍，於八十八年十二
      月二十一日就診，經原告奮力掙扎，始免於難，原告終日籠罩暴力陰影下，內
      心無時無刻不戰戰兢兢，被告對告之惡行，實已達於不堪同居之虛待之事實，
      原告為使早日脫離苦海，忍無可忍，思索再三，不得已依民法第一千零五十二
      條第一項第三款規定訴請離婚。
  三、證據：提出戶籍謄本一件、診斷證明書一件等件為證，並聲請訊問證人吳佩蓉
      、吳佩珊、吳宜珊。
乙、被告方面：
  一、聲明：請求判決駁回原告之訴。
  二、陳述：被告確有於八十八年十二月十九日毆打原告，因原告要求被告原諒，但
      原告不原諒，所以才打原，否認自六年前即經常打原告。
丙、本院依聲請問證人吳佩蓉、吳佩珊、吳宜珊。
    理      由
一、原告主張其與被告係夫妻關係，現仍存續中之事實，業據其提出戶籍謄本為證，
    自堪信為真實。又原告主張被告嗜賭未拿錢養家，置家庭於不顧，經常毆打、辱
    罵原告，於八十八年十二月十九日毆打原告，致原告受有左側大腿、兩側頸部挫
    傷等傷害，業據原告提出診斷證明書在卷可稽，而被告經常毆打原告之事實，並
    據證人即兩造所生子女吳佩蓉到庭證屬實，八十八年十二月十九日被告毆打原告
    之經過，並為兩造三名子吳佩蓉、吳佩佩珊、吳宜珊等人到庭指證甚明，質諸被
    告亦坦認有於八十八年十二月十九日毆打原告之事實，是原告此部分之主張亦堪
    信為真實。
三、按夫妻之一方受他方不堪同居之虐待者，他方得請求離婚，民法第一千零五十二
    條第一項第三款定有明文。又按婚姻以夫妻之共同生活為目的，夫妻應以誠摯相
    愛為基礎，相互尊重、忍讓與諒解，共同建立和諧美滿幸福之家庭，倘其一方予
    他方以身體上或精神上不可忍受之痛苦，致無法繼續保持共同生活之美滿、安全
    及幸福，而生婚姻之破綻，即屬不堪同居之虐待。再者，是否為夫妻間不堪同居
    之虐待，自兩性平等之地位，維持人性之尊嚴，並斟酌當事人之地位、教育程度
    及其他情事而定。本件被告在外賭博，不顧家計，經常辱罵原告，並毆打原告，
    且當著兩造所生三名子女面前，毆打原告，已如前述，對原告之人性尊嚴，傷害
    甚鉅，足認被告給予原告身體上及精神上不可忍受之痛苦，已達不堪同居虐待之
    程度。從而，原告依民法第一千零五十二條第一項第三款，請求離婚，於法即無
    不合，應予准許。
四、據上論結，本件原告之訴為有理由，依民事訴訟法第七十八條，判決如主文。
中      華      民      國    八十九    年      三      月     十三     日
                                    臺灣臺中地方法院家事法庭
~B法      官  洪舜帆
右為正本係照原本作成
如對本判決上訴須於本判決送達後二十日內向本院提出上訴狀
中      華      民      國    八十九    年      三      月     十三     日
~B法院書記官


司法院資訊處製作；財團法人民間司法改革基金會備份。
